【裁判字號】    97,交上訴,1114
【裁判日期】    970619
【裁判案由】    公共危險
【裁判全文】
臺灣高等法院臺中分院刑事判決      97年度交上訴字第1114號
上  訴  人
即  被  告  甲○○
上列上訴人因公共危險等案件，不服臺灣彰化地方法院96年度交
訴第160號，中華民國97年4月8日第一審判決（起訴案號：臺灣
彰化地方法院檢察署96年度偵字第10371號），提起上訴，本院
判決如下：
    主  文
上訴駁回。
甲○○緩刑伍年，並向公庫支付新臺幣壹拾伍萬元。
    事實及理由
一、本案經本院審理結果，認第一審判決認事用法及量刑均無不
    當，應予維持，並引用第一審判決書記載之事實、證據及理
    由（如附件）。
二、被告甲○○上訴意旨謂：被告係一行為觸犯數罪名，應從一
    重處斷，原審一行為兩罰，於法有違；又被告業與被害人成
    立民事和解，且有高堂、幼子待撫育，請求為緩刑之宣告云
    云。按刑法第185條之3服用酒類或其他相類之物，不能安全
    駕駛動力交通工具而駕駛罪，係以行為人有該項不能安全駕
    駛之情形，一有駕駛行為罪即成立，而同法第185條之4之肇
    事致人死傷逃逸罪，則以處罰肇事後逃逸之駕駛人為目的，
    俾促使駕駛人於肇事後能對被害人即時救護，以減少死傷，
    是該罪之成立祇以行為人有駕駛動力交通工具肇事，致人死
    傷而逃逸之事實為已足，二者之立法目的及犯罪構成要件截
    然不同。且駕駛人之肇事逃逸，係在其不能安全駕駛動力交
    通工具而駕駛並肇事後，為規避肇事責任，乃另行起意之另
    一行為，故行為人之不能安全駕駛動力交通工具而駕駛犯行
    與其肇事致人死傷而逃逸之行為，犯意各別，行為不同，應
    屬併罰關係，被告認係一行為觸犯數罪名，容有誤會，其上
    訴並無理由，應予駁回。又被告甲○○前未曾受任何有期徒
    刑以上刑之宣告，有臺灣高等法院被告前案紀錄表附卷可憑
    ，其於飲酒達不能安全駕駛之情況下仍執意駕車，嗣肇致車
    禍並使被害人受傷後，猶駕車逃逸，置被害人安危於不顧，
    所為均非可取，惟其於本院審理時已與被害人達成民事和解
    並付清賠償金額，有和解書及悔過書在卷可稽，其經此偵審
    程序之教訓，自當知所惕勉而無虞再犯，本院綜核各情，認
    所處有期徒刑，已足策其自新，所宣告之刑，以暫不執行為
    適當，爰依法諭知緩刑五年，並命其向公庫支付新臺幣十五
    萬元，用啟自新。
三、據上論斷，應依刑事訴訟法第373條、第368條，刑法第74條
    第1項第1款、第2項第4款，判決如主文。
本案經檢察官乙○○到庭執行職務。
中    華    民    國    97    年    6    月    19     日
            刑事第四庭    審判長法  官  洪  耀  宗
                                法  官  劉  登  俊
                                法  官  陳  欣  安
上列正本證明與原本無異。
服用酒類不能安全駕駛動力交通工具而駕駛罪部分，不得上訴。
肇事致人傷害逃逸罪部分，得上訴。
如不服本判決應於收受送達後十日內，向本院提出上訴書狀，其
未敘述上訴之理由者，並得於提起上訴後十日內向本院補提理由
書(均須按他造當事人之人數附繕本)。
                                書記官  阮  正  枝
中    華    民    國    97    年    6     月    19    日
附錄：
97年1月2日修正前刑法第185條之3
服用毒品、麻醉藥品、酒類或其他相類之物，不能安全駕駛動力
交通工具而駕駛者，處一年以下有期徒刑、拘役或三萬元以下罰
金。
刑法第185條之4
駕駛動力交通工具肇事，致人死傷而逃逸者，處六月以上五年以
下有期徒刑。


司法院資訊處製作；財團法人民間司法改革基金會備份。
